【裁判字號】    99,簡上,256
【裁判日期】    990713
【裁判案由】    傷害
【裁判全文】
臺灣高雄地方法院刑事判決             99年度簡上字第256號
上訴人即
被告之配偶  甲○○
被      告  乙○○
上列上訴人因被告傷害案件，不服本院高雄簡易庭民國98年12月
11日99年度審簡字第293 號第一審簡易判決（聲請簡易判決處刑
案號：臺灣高雄地方法院檢察署98年度偵字第28857 號）提起上
訴，本院管轄之第二審合議庭判決如下：
    主    文
上訴駁回。
    事    實
一、乙○○於民國98年9 月19日12時30分許，在高雄縣大寮鄉○
    ○村○○○路344 巷102 號旁，因與丙○發生口角，竟基於
    傷害人身體之犯意與丙○發生互毆（丙○涉嫌傷害乙○○部
    分未據告訴），乙○○因徒手毆打及持磚塊追打丙○，致丙
    ○受有顏面外傷右頰皮下血腫、右手及腕外傷、左足底裂傷
    、左膝挫傷、頸部及前胸外傷等傷害。
二、案經丙○訴由臺灣高雄地方法院檢察署檢察官偵查聲請以簡
    易判決處刑。
    理    由
一、程序部分：
  (一)按被告之法定代理人或配偶，得為被告之利益獨立上訴，刑
    事訴訟法第345 條定有明文。本件上訴人甲○○為被告乙○
    ○之配偶，有被告臺灣地區長期居留證及多次出入境證在卷
    可稽（偵卷第30頁），其為被告利益提起本件上訴，於法尚
    無不合，合先敘明。
  (二)又被告以外之人於審判外之陳述，雖不符刑事訴訟法第159
    條之1 至之4 之規定，然經當事人於審判程序同意作為證據
    ，法院審酌該言詞陳述或書面陳述作成時之情況，認為適當
    者，亦得為證據，刑事訴訟法第159 條之5 第1項 定有明文
    。本判決後開引用具有傳聞證據性質之證據資料，已經檢察
    官、被告於審理期日同意為證據使用，是其縱無刑事訴訟法
    第159 條之1 至第159 條之4 或其他傳聞法則例外之情形，
    亦經本院審酌該證據作成之情況，既無違法取得情事，復無
    證明力明顯過低等情形，以得供做法院判斷事實之依據為適
    當，認為均有證據能力，得為證據。
二、訊據被告乙○○於本院審理時，對其前揭時地與告訴人丙○
    互毆，致丙○受有前開傷害等情均自白不諱，並經證人即告
    訴人丙○、證人即在場目擊之人朱麗興於偵查中證述綦詳，
    復有國軍高雄總醫院附設民眾診療服務處驗傷診斷證明書、
    瑞生醫院診斷證明書、高雄縣政府警察局林園分局大寮分駐
    所警員職務報告書、高雄地方法院檢察署98年10月6 日電話
    記錄單、現場及證物照片10幀在卷可稽，被告乙○○自白前
    揭犯罪，核與事實相符，犯行堪予認定。另被告辯稱告訴人
    丙○之行為亦造成其身體受傷，上訴人即被告之夫甲○○於
    上訴狀內並表示被告佩掛之金項鍊於事發後去向不明云云，
    然此既非檢察官起訴之範圍，復均無礙於被告前開傷害犯行
    之成立，附此敘明。本件被告犯罪事證已臻明確，應依法論
    科。
三、核被告乙○○所為，係犯刑法第277 條第1 項傷害罪。原審
    以被告罪證明確，適用刑法第277 條第1 項、第41條第1 項
    前段、刑法施行法第1 條之1 等規定，並審酌被告僅因細故
    與告訴人丙○發生口角，竟基於傷害犯意，持磚頭毆打告訴
    人丙○，致告訴人受有聲請書所載傷害，所為實欠缺法治觀
    念，惟念其並無前科，有臺灣高等法院被告前案紀錄表附卷
    可稽，及其犯罪手段、犯後態度、告訴人所受傷害程度等一
    切情狀，量處拘役50日，諭知如易科罰金，以新臺幣1,000
    元折算1 日，並交代被告本案犯罪所用之不明磚塊等物，因
    無證據可認為被告所有，復因未扣案而不知去向，為免執行
    發生困難，爰不為沒收之宣告，認事用法並無違誤，量刑亦
    稱妥適，上訴人以被告因上開互毆事件亦受有傷害及其金項
    鍊事後已去向不明為由提起上訴，指摘原判決不當，尚無理
    由，應予駁回。
據上論斷，應依刑事訴訟法第455 條之1 第1 項、第3 項、第36
4 條，判決如主文。
本案經檢察官李茂增到庭執行職務
中    華    民    國    99    年    7     月    13    日
                刑事第十九庭  審判長法  官  陳志銘
                                    法  官  吳芝瑛
                                    法  官  陳松檀
以上正本證明與原本無異。
不得上訴。
中    華    民    國    99    年    7     月    13    日
                                    書記官  彭帥雄
附錄本判決論罪科刑之法條：
中華民國刑法第277條
傷害人之身體或健康者，處3 年以下有期徒刑、拘役或1 千元以
下罰金。
犯前項之罪因而致人於死者，處無期徒刑或7 年以上有期徒刑；
致重傷者，處3 年以上10年以下有期徒刑。

司法院資訊處製作；財團法人民間司法改革基金會備份。
